臺灣高等法院臺南分院刑事裁定　　　　　100年度抗字第373號
抗　告　人
即　被　告　邱崑松
選任辯護人　陳國瑞　律師
上列抗告人因延長羈押案件，不服臺灣嘉義地方法院中華民國１
００年１１月２３日裁定（１００年度訴字第４９３號）提起抗
告，本院裁定如下：
    主  文
抗告駁回。
    理  由
一、本件抗告意旨略以：嘉義地院於一○○年十一月二十三日裁
    定延押被告。惟查延押庭訂於十一月二十三日下午二時三十
    分，當時法扶指派予被告之辯護人，因同時段先排有一件販
    賣一級毒品進行交互詰問，辯護人接獲通知後立即遞狀聲請
    改期，但原審仍照原訂庭期進行，以致被告在無辯護人辯護
    情況下進行詢問，並予延押，顯有侵害被告辯護依賴權。本
    件既為重罪，應有辯護人到場，且辯護人有正當理由未到庭
    ，故原審延押程序顯有違法，為此具狀提出抗告。
二、原裁定意旨略以：
  (一)按羈押被告之目的，在於確保訴訟程序之進行、確保證據之
    存在、真實及確保刑罰之執行，被告有無羈押之必要，及羈
    押後其原因是否仍然存在，有無繼續羈押之必要，應否延長
    羈押等等，均屬事實認定之問題，法院有依法認定裁量之職
    權，自得就具體個案情節予以斟酌決定，如就客觀情事觀察
    ，法院許可羈押之裁定在目的與手段間之衡量，並無明顯違
    反比例原則情形，即無違法或不當可言。又執行羈押後有無
    繼續之必要，仍許由法院斟酌訴訟進行程度及其他一切情事
    而為認定（最高法院４６年臺抗字第６號判例參照）。
  (二)本件被告邱崑松因違反毒品危害防制條例案件，前經原審認
    犯罪嫌疑重大，且有勾串證人之虞、所犯為最輕本刑５年以
    上有期徒刑之罪，非予羈押顯難進行審判，而有羈押之必要
    ，依刑事訴訟法第一百零一條第一項第二、三款規定，於民
    國１００年７月１日起執行羈押，並自１００年１０月１日
    起延長羈押２月，解除禁止接見通信在案。
  (三)經原審法院訊問被告後，被告否認販賣第一、二級毒品海洛
    因、甲基安非他命之犯行，惟被告販賣第一、二級毒品犯行
    ，業經證人陳昭和、余金昌、黃耀德、龔誌修、涂錦淑、侯
    秀霞、孫誌誠、陶國榮等人證述明確，並有被告與上開證人
    間之通訊監察譯文及相關證據在卷可稽，被告涉犯販賣第一
    、二級毒品罪犯罪嫌疑重大，且所涉犯上開重罪經檢察官提
    起公訴，被告亦知其所犯罪法定刑非輕，被告逃匿以規避審
    判程序進行及刑罰執行之可能性甚高，有相當理由認為如未
    予羈押，日後有拒不到庭審理或執行之虞，本件若命被告具
    保、責付或限制住居等侵害較小之手段，均不足以確保審判
    或執行程序之順利進行，依本案訴訟進度，仍有刑事訴訟法
    第一百零一條第一項第三款之事由，應繼續羈押被告之必要
    。再參酌被告販賣第一、二級毒品，助長毒品氾濫，損害社
    會安全及國人健康甚鉅，審酌被告所涉犯罪事實對社會侵犯
    之危害性及國家刑罰權遂行之公益考量，認對被告維持羈押
    處分係適當、必要，且經司法追訴之國家與社會公益，及被
    告之人身自由之私益兩相利益衡量後，認對被告維持羈押處
    分尚屬適當、必要，合乎比例原則。茲因認對被告實施羈押
    之原因仍然存在，且有繼續羈押之必要，今羈押期限將屆，
    應自１００年１２月１日起延長羈押２月等語。
三、經查：
  (一)原審法院已於１００年１１月１６日通知抗告人之辯護人，
    於同年月２３日下午２時３０分開庭調查，有送達證書在可
    稽。辯護人接到通知後，於同年月２１日、２３日遞狀聲請
    改期，其所聲明得到庭之日期均在１００年１２月２日以後
    ，亦有辯護人之刑事改期聲請狀、刑事呈報狀附卷可憑。然
    抗告人原羈押期間屆滿日為１００年１１月３０日，基於羈
    押期間即將屆滿之急迫性，實已無從按辯護人聲明得到庭之
    日期另訂期日。
  (二)另就被告權益保護角度以觀，抗告人於第二次延長羈押前，
    業於１００年９月１５日經第一次延長羈押訊問，已據辯護
    人到庭陳述意見過，且本次延長羈押原因與前次羈押原因相
    同，經核亦無不當。故抗告人之辯護人於上開１００年１１
    月２３日調查庭進行時縱然無法到庭，對被告權益應不生影
    響；況刑事訴訟法第一百零一條第三項雖規定第一項各款所
    依據之事實，應告知被告及其辯護人，並記載於筆錄，惟此
    僅屬訓示規定。本件原審既已通知抗告人之辯護人，尚難因
    辯護人無法配合到庭，即認原審上開延長羈押裁定為不合法
    。抗告人所執上開抗告意旨，指摘原裁定不當，為無理由，
    應予駁回。
四、據上論結，應依刑事訴訟法第四百十二條，裁定如主文。
中    華    民    國   100    年    11    月    30    日
                  刑事第一庭    審判長法  官  茆臺雲
                                      法  官  蔡長林
                                      法  官  陳義仲
以上正本證明與原本無異。
不得再抗告。
                                      書記官  楊明靜
中    華    民    國  100    年    11    月    30     日